# 专项资金使用的审计报告！

提问人：塞北红颜 时间：2011-07-12 22:16:25
紧急求助专项资金使用的审计报告！

回答人：chenyiwei
应该没有标准的格式，可以在明确信息使用者范围及其信息需求的基础上，按照 1601 号审计准则自拟。这类专项报告的格式和注意事项也是有一定规律可循的，我以前在本版面上回复过，请搜索一下本版面。

回答人：chenyiwei
回复 塞北红颜 的帖子
http://bbs.esnai.com/forum.php?mod=viewthread&tid=4677005